臺灣臺北地方法院刑事判決　　　　　　　　　　　　　九十年度易字第一八一二號
　　公　訴　人　臺灣臺北地方法院檢察署檢察官
　　被　　　告　乙○○
右列被告因湮滅證據案件，經檢察官聲請簡易判決處刑（九十年度偵字第一七五七六
號），本院簡易庭認不宜以簡易判決處刑移送前來，經本院刑事庭以通常程序審理，
判決如左：
    主  文
乙○○湮滅關係他人刑事被告案件之證據，處有期徒刑參月，如易科罰金，以參佰元
折算壹日；緩刑貳年。
    事  實
一、乙○○明知車牌號碼ＢＧＩ—七五六號重型機車係丙○○竊得之贓物（為甲○○○所有，於九十年八月十六日下午十一時三十分許，在臺北市○○○路○段一五
    三號前遭丙○○竊取），屬關係他人刑事被告案件之證據，竟基於湮滅證據之故
    意，於民國九十年八月十七日下午六時許，受丙○○委託在臺北市○○路○段三
    十九號前，與丙○○一同拆卸該機車引擎、離合器、皮帶、汽缸、排氣管等零件
    ，換裝到丙○○所有之機車上，迄同日下午十一時許，其等正在拆卸上開機車之
    引擎時，經警據報在上址當場查獲。
二、案經甲○○○訴由臺北市政府警察局中山分局報告臺灣臺北地方法院檢察署檢察
    官偵查起訴。
    理  由
一、訊據被告乙○○於本院審理時矢口否認右揭犯行，辯稱：丙○○打電話說他手痛
    ，要伊過來幫忙鎖引擎上的大螺絲，其到達臺北市○○路○段三十九號時，看到
    丙○○已將車牌號碼ＢＧＩ—七五六號重型機車引擎、排氣管、濾清器等零件拆
    下，不到十分鐘，就被警察查獲，其沒有幫丙○○拆零件，亦不知該車是贓車云
    云。
二、惟查：
  (一)上開車牌號碼ＢＧＩ—七五六號重型機車係告訴人甲○○○所有，於九十年八月
    十六日下午十一時三十分許，在臺北市○○○路○段一五三號前遭證人丙○○竊
    取之事實，業據證人丙○○於警訊、偵查及本院審理時供承不諱，核與告訴人甲○○○指訴之情節相符，復有贓物認領保管單及車輛車牌失竊作業─查詢車輛認
    可資料影本各一紙在卷可稽；又依上開車輛車牌失竊作業─查詢車輛認可資料可
    知，告訴人係於同年月十七日下午八時許向三張犁派出所報案機車失竊，斯時上
    開機車竊盜案件之偵查程序已經開始，足見上開重型機乃關係證人丙○○竊盜案
    件之證據甚明。
  (二)右揭事實，業據被告於警訊時供承：丙○○有告訴伊車牌號碼ＢＧＩ—七五六號
    重型機車係贓車，因丙○○手痛，才請其去幫忙拆該重型機車之零件，已將該車
    引擎及周邊零件拆卸下來，其警訊筆錄係基於自由意識為陳述等語，復有上開重
    型機車遭拆卸之照片影本五幀在卷可憑。而被告於本院審理時已陳明：警訊筆錄
    係警察依據其陳述所記載，寫完後有給伊看過，其再簽名、蓋指印等語明確，復
    不否認警訊筆錄之真正，足見被告於警訊之陳述乃基於自由意識而為，警方並無
    不當取供之情事，且警訊筆錄亦經被告自行閱覽確認無誤後簽名、捺指印，自堪
    信其為真實，從而被告對於上開重型機車係丙○○竊盜所得之贓物，應屬明知。
    況參以上開重型機車係新車，被害人甲○○○甫購買二十餘天即失竊，此分別據
    證人丙○○於本院調查時及被害人人甲○○○於偵訊時證述明確，則該重型機車
    既然係新車，茍非無償獲取之贓物，焉有任意將之拆卸解體之理？由此益徵被告
    對於上開重型機車係丙○○竊盜所得之贓物，係屬明知。
  (三)再者被告於案發當日係受證人丙○○之託，幫忙拆卸上開重型機車之零件一節，
    業據被告於警訊時供明在卷，已如前述，核與證人丙○○於警訊時稱：其與朋友
    乙○○正拆卸其竊得之上開重型機車零件時，當場為警方查獲等語相符；且被告
    於偵查中亦供稱：因為丙○○手痛，叫伊去他家拆一個螺絲等語，與證人丙○○
    於偵查中亦陳稱：因其左手扭到，拆不動大螺絲，就請乙○○幫忙等語互核大致
    相符，是由被告與證人丙○○於警訊及偵查中之供述可知，證人丙○○係請被告
    前來幫忙拆卸上開重型機車之零件，而非單純幫忙鎖一支螺絲，則被告嗣於本院
    審理時翻異前詞，辯稱：丙○○手痛，要伊過來幫忙鎖引擎上的大螺絲，其沒有
    幫忙拆零件云云，及證人丙○○於本院審理時亦附和被告之供詞稱：係請被告幫
    忙鎖引擎之螺絲云云，顯係迴護被告之詞，均不足採信。
綜右所述，被告以上開情詞置辯，不足採信。本件事證明確，被告犯行堪以認定，應
依法論科。
三、核被告乙○○所為，係犯刑法第一百六十五條之湮滅關係他人刑事被告案件之證
    據罪。爰審酌被告係受友人之託而為右揭犯行，犯罪後未坦承犯行及其犯罪之目
    的、手段、品行、智識程度、所生危害及犯罪後之態度等一切情狀，量處如主文
    所示之刑，並諭知易科罰金之折算標準，以資懲儆。又被告前未曾受有期徒刑以
    上之刑之宣告，有臺灣高等法院檢察署刑案紀錄簡覆表一件在卷可按，因一時失
    慮偶罹刑章，經此次偵審程序及刑之宣告後，應能知所警惕，信無再犯之虞，本
    院認對其所宣告之刑以暫不執行為適當，爰依刑法第七十四條第一款規定併予宣
    告如主文所示之緩刑，以勵自新。至公訴人雖請求本院予被告有期徒刑二月，並
    諭知緩刑二年之宣告，惟被告右揭犯行已妨害國家之搜索權，是本院依上開理由
    認處刑如主文所示為適當，附此敘明。
據上論斷，應依刑事訴訟法第四百五十二條、第二百九十九條第一項前段，刑法第一
百六十五條、第四十一條第一項、第七十四條第一款，罰金罰鍰提高標準條例第一條
前段、第二條，判決如主文。
本案經檢察官黃立維到庭執行職務
中    華    民    國      九十一        年      二      月    二十二    日
                                      臺灣臺北地方法院刑事第八庭
                                          法  官  張筱琪
右正本證明與原本無異。
如不服本判決，應於判決送達後十日內向本院提出上訴狀(應抄附繕本)。告訴人
或被害人如對於本判決不服者，應具備理由請求檢察官上訴，其上訴期間之計算
係以檢察官收受判決正本之日期為準。
                                          書記官  吳一凡
中    華    民    國      九十一          年    二      月    二十七    日
中華民國刑法第一百六十五條
 (湮滅刑事證據罪)
偽造、變造、湮滅或隱匿關係他人刑事被告案件之證據，或使用偽造、變
造之證據者，處二年以下有期徒刑、拘役或五百元以下罰金。
